臺灣臺中地方法院臺中簡易庭小額民事判決
111年度中小字第674號
原      告  馨琳揚企管顧問有限公司


法定代理人  唐明良  
訴訟代理人  唐聕婷、蔡馥琳

被      告  陳鼎盛  
訴訟代理人  劉淑芬  
上列當事人間請求給付電信費事件，於民國111年3月31日言詞辯
論終結，本院判決如下：
    主      文
原告之訴駁回。
訴訟費用新臺幣壹仟元由原告負擔。
    事實及理由
一、原告主張：被告於民國105年11月14日向訴外人亞太電信股
    份有限公司（下稱亞太電信公司）申請租用電信門號000000
    0000、0000000000號使用，合約期間分別至108年5月13日、
    106年11月27日止，詎被告未依約繳納電信費用，屢次催繳
    均置之不理，亞太電信公司於106年3月3日終止電信服務契
    約，被告尚積欠電信費新臺幣（下同）9555元、提前終止契
    約之專案補貼款1萬3243元，共2萬2798元未清償。嗣亞太電
    信於109年9月11日將上開債權讓與原告，爰依電信服務契約
    及債權讓與之法律關係請求被告給付2萬2798元及自106年4
    月2日起至清償日止，按年息百分之5計算之利息等語，並聲
    明：被告應給付原告2萬2798元及自106年4月2日起至清償日
    止，按年息年息百分之5計算之利息。
二、被告則以：電信欠費已經逾2年消滅時效等語置辯，答辯聲
    明：駁回原告之訴。
三、得心證之理由：
  ㈠原告主張之事實，業據其提出債權讓與證明書、債權讓與暨
    強制執行（預告）通知函、中華郵政掛號郵件收件回執、行
    動電話服務申請書、電信服務費通知書、專案補償款繳款單
    、專案同意書件為證（見司促卷第9-34、中小卷第55-80頁
    ），且為被告所不爭執，自堪認屬實。
　㈡按消滅時效，自請求權可行使時起算；時效完成後，債務人
    得拒絕給付，民法第128條前段、第144條1項分別定有明文
    ；權利因時效消滅者，其效力及於從權利，同法第146條定
    有明文。前揭條文所稱之從權利，自應包括已屆期之遲延利
    息在內；又債務人於受通知時，所得對抗讓與人之事由，皆
    得以之對抗受讓人，同法第299條第1項亦定有明文。次按商
    人、製造人、手工業人所供給之商品及產物之代價請求權，
    因2年間不行使而消滅，民法第127條第8款定有明文。所謂
    「商品」，法文上雖無明確定義，然該條所定之請求權，在
    立法上均有宜速履行或應速履行之目的。又商人、製造人、
    手工業人所供給之商品及產物之代價，係指商人就其所供給
    之商品及製造人、手工業人就其所供給之產物之代價而言，
    蓋此項代價債權多發生於日常頻繁之交易，故賦與較短之時
    效期間以促從速確定（最高法院39年台上字第1155號判決意
    旨參照）。是所謂「商品」定義之範圍，應自該商品是否屬
    「日常頻繁之交易，且有促從速確定必要性」以為觀察。茲
    「電信」係指利用有線、無線，以光、電磁系統或其他科技
    產品發送、傳輸或接收符號、信號、文字、影像、聲音或其
    他性質之訊息，「電信服務」係指利用電信設備所提供之通
    信服務，電信法第2條第1款、第3款定有明文。電信公司經
    營電信業務，提供有線、無線之電信網路發送、傳輸或接收
    符號、信號、文字、影像、聲音或其他性質之訊息而向使用
    者收取對價，而現今社會無線通信業務益加蓬勃發展，使用
    至為頻繁，此類債權應有從速促其確定之必要性，應認電信
    服務為電信業者提供之商品，而電信費用則為其提供商品之
    代價，電信公司對用戶之電信費用請求權，應有民法第127
    條第8款2年短期時效之適用（臺灣高等法院暨所屬法院92年
    法律座談會民事類提案第4號審查意見及研討結果亦可資參
    照）。茲就原告請求之項目及金額，審酌如下：
　⒈電信費9555元部分：
　　本件原告所請求之權利，係被告積欠原債權人亞太電信之行
    動電話電信費9555元，原告受讓債權後，其電信費請求權即
    有上開2年短期時效之適用。而本件原告自承被告就門號000
    0000000、0000000000號，分別於105年11月14日至108年5月
    13日、105年11月28日至106年11月27日期間開始沒有繳納電
    信費（見中小卷第86頁），則該電信費請求權各於108年5月
    間、106年11月間即已發生，然原告遲至110年8月13日始向
    本院聲請對被告核發支付命令，其請求權顯已罹於2年之時
    效期間而消滅，被告自得以此得對抗讓與人即亞太電信之事
    由，對抗為受讓人之原告而拒絕給付電信費。
　⒉專案補貼款1萬3243元部分：　　
　　而就專案補貼款部分，觀諸原告提出之專案同意書記載「本
    專案合約期間內，立同意書人不得退租（含一退一租）、轉
    換至預付卡或被銷號，否則需賠償本公司（即亞太電信）專
    案補償款，補貼款之計算採以日遞減原則計算，如有欠繳月
    租費等其他費用時並應立即繳清。補貼款計算公式：專案補
    償款－【（專案補償款/合約日數）×已使用日數】＝實際應賠
    償之專案補償款金額」（見司促卷第18、27頁、中小卷第56
    、61頁），可知被告使用門號及上開商品服務於原合約期限
    內提前退租或終止租用關係時，應支付專案補貼款，而該專
    案補貼款乃係被告申辦門號時，因承諾持續使用門號及商品
    服務一定期間（即綁約）而取得月租費之減免優惠或電信設
    備優惠價差等，實質上應屬販售商品之代價，非屬違約金，
    自應與月租費、商品價金等同視之。因此，原告所請求之專
    案補貼款，即應適用民法第127條第8款之2年短期時效，則
    被告為時效抗辯拒絕給付，應屬有據。
四、從而，原告依電信服務契約及債權讓與之法律關係，請求被
    告給付原告2萬2798元及自106年4月2日起至清償日止，按年
    息年息百分之5計算之利息，為無理由，應予駁回。
五、據上論結，本件原告之訴為無理由，依民事訴訟法第436條
    之19第1項、第78條，判決如主文。
中　　華　　民　　國　　111 　年　　4 　　月　　28　　日
                  臺灣臺中地方法院臺中簡易庭
                                  法  官  熊祥雲
以上正本係照原本作成。
如不服本判決，應於送達後20日內，以判決違背法令為理由，向
本院提出上訴狀並表明上訴理由（上訴理由應表明一、原判決所
違背之法令及其具體內容；二、依訴訟資料可認為原判決有違背
法令之具體事實），如於本判決宣示後送達前提起上訴者，應於
判決送達後20日內補提上訴理由書（須附繕本）。如委任律師提
起上訴者，應一併繳納上訴審裁判費。
中　　華　　民　　國　　111 　年　　4 　　月　　28　　日
                                  書記官  王麗麗